# 请教陈版，新金融准则应用，所有者权益变动表编制

提问人：ChrisYQ1031 时间：2019-08-08 20:19:11
A 公司 2019 年 1 月 1 日起执行新金融工具准则。A 公司 2018 年末金融资产主要是对 B公司的投资(15%股权)，计入可供出售金融资产， 2018年末可供出售金融资产（成本）为 3000 万。A公司于 2019 年 1 月 1 日及以后将上述持有的非交易性股权投资指定为以公允价值计量且其变动计入其他综合收益的金融资产，通过其他权益工具投资核算。A 公司对于分类和计量涉及前期比较财务报表数据与新金融工具准则不一致的不进行重述。对于首次执行该准则的累积影响数，A公司调整 2019 年年初留存收益或其他综合收益以及财务报表其他相关项目金额， 2018 年度的财务报表不予重述。
2019 年中期报告时，A 公司聘请评估机构对持有的上述B 公司的 15%的股权的公允价值进行评估，评估结果为： 2018 年 12 月 31 日 A 公司对B 公司投资的公允价值为 2800 万， 2019 年 6 月 30 日 A 公司对B 公司投资的公允价值为 3200 万。据评估结果， 2019 年 6 月 30 日，A 公司资产负债表相关项目如下：
项目 2019 年 6 月 30 日 2019 年 1 月 1 日 2018 年 12 月31 日可供出售金融资产 N/AN/A30,000,000.00 其他权益工具投资32,000,000.0028,000,000.00N/A 递延所得税资产 -500,000.00- 递延所得税负债500,000.00--股本100,000,000.00100,000,000.00100,000,000.00其 他 综 合 收 益 11,500,000.008,500,000.0010,000,000.00 盈 余公 积 50,000,000.0050,000,000.0050,000,000.00 未 分 配 利 润170,000,000.00120,000,000.00120,000,000.00 2019 年中期报表，本期所有者权益变动表（无其他项目以下有所简化）如下：
项 目本期金额归属于母公司股东权益少数股东权益合计
股本资本公积其他综合收益盈余公积未分配利润 [tr] [/tr]一、上年年末余额100,000,000.00 10,000,000.0050,000,000.00120,000,000.00 280,000,000.00 加：会计政策变更 -1,500,000.00 -1,500,000.00 前期差错更正 同一控制下
企业合并 其他二、本年年初余额 100,000,000.00 8,500,000.0050,000,000.00120,000,000.00 278,500,000.00 三、本年增减变动金额（减少以 “－” 号填列）3,000,000.00 50,000,000.00 53,000,000.00 （一）综合收益总额 3,000,000.00 50,000,000.00 53,000,000.00 （二）股东投入和减少资本 1 、股东投入的普通股 2 、其他权益工具持有者投入资本 3 、股份支付计入股东权益的金额 4 、其他（三）利润分配 1 、提取盈余公积 2 、提取一般风险准备 3 、对股东的分配 4 、其他（四）股东权益内部结转 1 、资本公积转增资本（或股本） 2 、盈余公积转增资本（或股本） 3 、盈余公积弥补亏损 4 、设定受益计划变动额结转留存收益 5 、其他综合收益结转留存收益 6 、其他（五）专项储备 1 、本期提取 2 、本期使用（六）其他四、本年年末余额 100,000,000.00 11,500,000.0050,000,000.00170,000,000.00 331,500,000.00 请教陈版，以上所有者权益变动表编制是否正确？
争议在于以上 “ 三、本年增减变动金额（减少以“－”号填列）/（一）综合收益总额 /其他综合收益 ”300万，此处与本期利润表 “(一) 不能重分类进损益的其他综合收益/其他权益工具投资公允价值变动损益”150 万会出现不勾稽的情况。或者以上不勾稽的情况是合理的？

回答人：chenyiwei
没有问题。本期利润表 “(一)不能重分类进损益的其他综合收益/其他权益工具投资公允价值变动损益”1 应该也是 300 万（=1150 万元-850万元），两者是勾稽的。